ACORDAO-COMPLETO-2358565

ACÓRDÃO DE RELAÇÃO

ACÓRDÃO DE RELAÇÃO 4568/2019 ATA 23/2019 - SEGUNDA CÂMARA

Acórdão 4568/2019-TCU-Segunda Câmara
	Os ministros do Tribunal de Contas da União, reunidos em sessão de 2ª Câmara, ACORDAM, por unanimidade, com fundamento nos artigos 1º, inciso V; e 39, inciso II, da Lei 8.443/92, c/c os artigos 1º, inciso VIII; 143, inciso II; e 259, inciso II, do Regimento Interno, em considerar legais para fins de registro os atos de concessão a seguir relacionados, de acordo com os pareceres emitidos nos autos.  
1. Processo TC-Processo 012.476/2019-6 (PENSÃO MILITAR) 
	1.1. Interessados: Ana Cristina Silva de Franca (XXX.236.897-XX) ; Aurea Maria Pimenta Galon (XXX.142.247-XX) ; Denise Martins de Araujo (XXX.463.447-XX) ; Ednea Lucena da Vitoria (XXX.356.527-XX) ; Edneusa Lucena da Silva (XXX.492.787-XX) ; Elaine da Rocha de Souza (XXX.009.277-XX) ; Eliane Martins de Araujo Renon (XXX.206.917-XX) ; Elisabete Lucena Fernandes (XXX.858.497-XX) ; Elizete Cardoso Lucena Filha (XXX.265.277-XX) ; Georgina Cardoso Lucena Motta (XXX.876.067-XX) ; Janete Barbosa e Silva (XXX.463.104-XX) ; Lucia da Silva Silveira (XXX.785.349-XX) ; Luiza Augusta Aguieiras de Franca (XXX.707.347-XX) ; Marieven de Arruda da Silveira (XXX.947.921-XX) ; Marize Silva de Souza (XXX.469.467-XX) ; Myrcia Carolina de Arruda da Silveira (XXX.852.441-XX) ; Patricia Knupp da Silva (XXX.571.547-XX) ; Rosana da Silva Passos (XXX.304.287-XX) ; Rosemeire da Silva Silveira (XXX.256.541-XX) ; Rosinalva Cruz do Souto (XXX.273.107-XX) ; Thiany Mara de Arruda da Silveira (XXX.728.051-XX) 
	1.2. Órgão/Entidade: Ministério da Defesa-comando da Marinha (vinculador) 
	1.3. Relator: Ministro Aroldo Cedraz
	1.4. Representante do Ministério Público: Procurador Marinus Eduardo De Vries Marsico
	1.5. Unidade Técnica: Secretaria de Fiscalização de Pessoal (SEFIP) .
	1.6. Representação legal: não há.
	1.7. Determinações/Recomendações/Orientações: não há.

Segunda Câmara

Ana Cristina Silva de Franca (XXX.236.897-XX); Aurea Maria Pimenta Galon (XXX.142.247-XX); Denise Martins de Araujo (XXX.463.447-XX); Ednea Lucena da Vitoria (XXX.356.527-XX); Edneusa Lucena da Silva (XXX.492.787-XX); Elaine da Rocha de Souza (XXX.009.277-XX); Eliane Martins de Araujo Renon (XXX.206.917-XX); Elisabete Lucena Fernandes (XXX.858.497-XX); Elizete Cardoso Lucena Filha (XXX.265.277-XX); Georgina Cardoso Lucena Motta (XXX.876.067-XX); Janete Barbosa e Silva (XXX.463.104-XX); Lucia da Silva Silveira (XXX.785.349-XX); Luiza Augusta Aguieiras de Franca (XXX.707.347-XX); Marieven de Arruda da Silveira (XXX.947.921-XX); Marize Silva de Souza (XXX.469.467-XX); Myrcia Carolina de Arruda da Silveira (XXX.852.441-XX); Patricia Knupp da Silva (XXX.571.547-XX); Rosana da Silva Passos (XXX.304.287-XX); Rosemeire da Silva Silveira (XXX.256.541-XX); Rosinalva Cruz do Souto (XXX.273.107-XX); Thiany Mara de Arruda da Silveira (XXX.728.051-XX)

AROLDO CEDRAZ

não há.

PENSÃO MILITAR (PMIL)

Secretaria de Fiscalização de Pessoal (SEFIP).